臺灣桃園地方法院小額民事判決
110年度壢小字第1606號
原      告  百年大鎮社區管理委員會

法定代理人  邱何鏡  

訴訟代理人  鄒慶春  
被      告  楊慕郁  

上列當事人間請求給付管理費事件，本院於中華民國111年1月20
日言詞辯論終結，判決如下：
    主    文
一、被告應給付原告新臺幣貳萬零玖佰零玖元，及自民國一百一
    十一年一月五日起至清償日止，按年利率百分之五計算之利
    息。
二、原告其餘之訴駁回。
三、訴訟費用新臺幣壹仟元，由被告負擔新臺幣柒佰捌拾伍元，
    餘由原告負擔。
四、本判決原告勝訴部分得假執行。 
　　理  由  要  領
一、本件除下列理由要領外，依民事訴訟法第436條之18第1項規
    定，僅記載主文，其餘省略。
二、原告主張：被告所有門牌號碼為桃園市○○區○○○街0巷00號之
    建物（下稱系爭房屋）係由原告所管理，即被告為原告社區
    之區分所有權人。而依原告管理規約（下稱系爭規約）之約
    定，被告應繳納每月新臺幣（下同）2,220元之管理費。詎
    被告自民國109年10月起至110年9月止，均未繳納管理費，
    共積欠26,640元，屢經催討，均置之不理。爰依系爭規約及
    公寓大廈管理條例規定提起本件訴訟等語。並聲明：被告應
    給付原告26,640元，及自起訴狀繕本送達翌日起至清償日止
    ，按年利率5％計算之利息。
二、被告未於言詞辯論期日到場，亦未提出書狀作聲明或陳述。
     
三、原告主張之上開事實，除被告應給付之金額外，業據其提出
    與所述相符之系爭規約、公寓大廈管理組織報備證明、系爭
    房屋建物登記謄本、費用收據通知單等件為證（見本院卷第
    7至18頁）。而被告經合法通知，既未於言詞辯論期日到場
    ，亦未提出書狀作何聲明或陳述以為爭執，本院依上開調查
    證據之結果，堪信原告之主張為真實。　
四、是依上揭規定，以下僅就原告得請求之金額記載理由要領：
    按公寓大廈管理條例第21條之規定：「區分所有權人或住戶
    積欠應繳納之公共基金或應分擔或其他應負擔之費用已逾二
    期或達相當金額，經定相當期間催告仍不給付者，管理負責
    人或管理委員會得訴請法院命其給付應繳之金額及遲延利息
    。」查被告為原告所管理社區之區分所有權人，已如前述。
    而依系爭房屋登記謄本所示，被告應負擔管理費之面積為72
    .6坪【計算式：188.19平方公尺＋31.44平方公尺＋（2,251.8
    4平方公尺90／10000）＋（83.32平方公尺122／100000）＝23
    9.0000000平方公尺，239.0000000平方公尺÷3.305785＝72.6
    坪，小數點後一位四捨五入】，復依系爭規約所示透天住戶
    每月每坪繳交管理費24元（見本院卷第11頁），可知被告每
    月應繳納之管理費應為1,742.4元，據此計算則原告得請求
    被告給付之金額即為20,909元（計算式：1,742.4元12個月
    ＝20,909元，元以下四捨五入），逾此範圍之請求，則屬無
    據，應予駁回。
中    華    民    國   111    年     2    月    15    日
                  中壢簡易庭      法  官  張博鈞　
以上為正本係照原本作成。
如不服本判決，應於送達後20日內，向本院提出上訴狀並表明上
訴理由，如於本判決宣示後送達前提起上訴者，應於判決送達後
20日內補提上訴理由書（須附繕本）。
如委任律師提起上訴者，應一併繳納上訴審裁判費。
中    華    民    國   111    年     2    月    15    日
                                  書記官  張季容
附錄：
一、民事訴訟法第436條之24第2項：
    對於小額程序之第一審裁判上訴或抗告，非以其違背法令為
    理由，不得為之。
二、民事訴訟法第436條之25：
    上訴狀內應記載上訴理由，表明下列各款事項：
    （一）原判決所違背之法令及其具體內容。
    （二）依訴訟資料可認為原判決有違背法令之具體事實。
三、民事訴訟法第471 條第1 項：（依同法第436 條之32第2 項
    規定於小額事件之上訴程式準用之）上訴狀內未表明上訴理
    由者，上訴人應於提起上訴後20日內，提出理由書於原第二
    審法院；未提出者，毌庸命其補正，由原第二審法院以裁定
    駁回之。